最高法院刑事判決　　　　　　　　　 111年度台上字第3609號
上　訴　人　金志龍



上列上訴人因違反毒品危害防制條例等罪案件，不服臺灣高等法
院高雄分院中華民國111 年5 月3 日第二審判決（111 年度上訴
字第203 號，起訴案號：臺灣高雄地方檢察署110 年度偵字第49
51、8395號），提起上訴，本院判決如下：
    主  文
上訴駁回。
    理  由
一、按刑事訴訟法第377 條規定，上訴於第三審法院，非以判決
    違背法令為理由，不得為之。是提起第三審上訴，應以原判
    決違背法令為理由，係屬法定要件。如果上訴理由書狀並未
    依據卷內訴訟資料，具體指摘原判決不適用何種法則或如何
    適用不當，或所指摘原判決違法情事，顯與法律規定得為第
    三審上訴理由之違法情形，不相適合時，均應認其上訴為違
    背法律上之程式，予以駁回。
二、本件原判決綜合全案卷證資料，本於事實審法院之推理作用
    ，認定上訴人金志龍有如其犯罪事實欄之㈠及㈡所載販賣
    、轉讓毒品之犯行，因而維持第一審關於論其以販賣第一級
    毒品海洛因共6 罪、販賣第二級毒品甲基安非他命共2 罪及
    轉讓第一級毒品海洛因與轉讓第二級毒品甲基安非他命各 1
    罪等罪刑暨相關沒收、沒收銷燬部分之判決，而駁回上訴人
    關於上開部分在第二審之上訴，另撤銷第一審關於定應執行
    刑部分之判決，改判重新酌定上訴人應執行之刑，已詳述其
    所憑證據及認定之理由，對於上訴人坦承犯罪何以均與事實
    相符，足以採信，亦在理由內詳加說明，核其所為之論斷，
    俱有卷存證據資料可資覆按，從形式上觀察，原判決尚無足
    以影響其判決結果之違背法令情形存在。上訴人不服，提起
    上訴。
三、經查：按刑法第62條所謂自首，以有偵查犯罪職權之機關或
    公務員尚未知悉犯罪事實與犯罪人之前，向該管機關或公務
    員自承犯罪而受裁判為要件，倘犯罪已被偵查犯罪職權之機
    關或公務員發覺，被告縱有投案陳述自己犯罪之事實，亦不
    能認為自首。茲查，原判決乃認定警察係依據線報對上訴人
    所持門號0000000000號行動電話執行通訊監察，並先後於民
    國110 年2 月21日17時30分許、同日21時40分許，搜索上訴
    人位於高雄市○○區○○街00巷0 ○0 號、同市○○區○○
    街000 號等住居所，因而查悉上訴人本案之犯行等旨，俱有
    卷內證據資料足憑，上訴人雖於警詢時、偵查中及歷審均坦
    承本件之犯行，然核與自首之要件不符，原判決因而未依自
    首之規定減輕其刑，於法無違。此部分上訴意旨所云，無非
    係未依卷內資料，對原審認事職權之適法行使，任意指摘，
    顯與法律規定得為第三審上訴理由之違法情形不相適合。另
    上訴人未具體指摘原判決量刑有何違法不當，徒以其業已坦
    承犯行，頗具悔意，有年邁體衰並無謀生能力之母親賴其扶
    養等詞，請求撤銷原判決，亦非適法，本件第三審上訴，即
    應從程序上予以駁回。至上訴意旨請求依刑法第57條、第59
    條規定從輕量刑一節，本院無從審酌，併此敘明。
據上論結，應依刑事訴訟法第395條前段，判決如主文。
中    華    民    國   111    年    8     月    10    日
                  刑事第九庭審判長法  官  蔡  彩  貞  
                                  法  官  鄧  振  球  
                                  法  官  梁  宏  哲  
                                  法  官  蔡  廣  昇  
                                  法  官  周  盈  文  
本件正本證明與原本無異
                                  書記官
中    華    民    國   111    年    8     月    11    日